---
title: Economía Política
subtitle: Unidad 2. En la vida hay que elegir. ¿Cómo eligen las sociedades?
author: |
  | **Sebastián Freille**
  | sfreille@unc.edu.ar
  | Licenciatura en Economía
  | FCE-UNC
output:
  html_document:
    center: true
    highlight: pygments
    transition: slide
    css: ..\style.css
runtime: shiny_prerendered
header-includes:
  - \usepackage{amsmath}
  - \usepackage{amsthm}
  - \usepackage{cancel}
  - \usepackage{tcolorbox}
  - \newtcolorbox{myquote}{colback=cyan!35!white, colframe=cyan!85!black}
  - \renewenvironment{quote}{\begin{myquote}}{\end{myquote}}
---

```{r setup, include=FALSE}
library(shiny)
library(learnr)
```

Ejercitación, práctica y ensayos

1. Considere 3 (tres) votantes indexadas por $i \in {1,2,3}$, cada una caracterizada por un parámetro intrínseco $\alpha^{i}$, donde $\alpha^{1}<\alpha^^{2}<\alpha^{3}$. El agente $i$ deriva utilidad $W(q_{j};\alpha^{i}$ de la política $q_{j}$. Se pueden implementar 3 (tres) posibles políticas, $q_{j} \in {q_{1},q_{2},q_{3}}$. La política se elige usando la regla de mayoría simple.
  a. Las preferencias del agente $i \in {1,2,3}$ son tales que:
$$\begin{aligned}
W(q_{1};\alpha^{1}) > W(q_{3};\alpha^{1}) > W(q_{2};\alpha^{1})\\
W(q_{2};\alpha^{2}) > W(q_{1};\alpha^{2}) > W(q_{3};\alpha^{2})\\
W(q_{3};\alpha^{3}) > W(q_{2};\alpha^{3}) > W(q_{1};\alpha^{3})
\end{aligned}$$

Además, la agenda es *abierta* y el voto es sincero. Pruebe que no existe un ganador bajo regla de mayoría simple. Discuta

2. Suponga que los agentes tienen las mismas preferencias que en el inciso anterior pero ahora el agente 1 es quien fija agenda. El selecciona 2 (dos) rondas de votación en las que todos los agentes votan sinceramente. ¿Cuál es la agenda óptima de votación desde las perspectivas del agente 1?

3. Suponga ahora que el agente 1 fija la agenda y los agentes 2 y 3 votan sinceramente. ¿Puede el agente 3 mejorar su bienestar votando estratégicamente? Discuta

4. Suponga que los agentes tienen la siguientes preferencias

$$\begin{aligned}
W(q_{1};\alpha^{1}) > W(q_{2};\alpha^{1}) > W(q_{3};\alpha^{1}) \\
W(q_{2};\alpha^{2}) > W(q_{1};\alpha^{2}) > W(q_{3};\alpha^{2}) \\
W(q_{3};\alpha^{3}) > W(q_{2};\alpha^{3}) > W(q_{1};\alpha^{3})
\end{aligned}$$

con $q_{1} < q_{2} < q_{3}$. ¿Existe un ganador de Condorcet? Explique

5. Suponga que las preferencias del agente 2 son tales que:
$$\begin{aligned}
W(q_{2};\alpha^{2}) > W(q_{1};\alpha^{2}) > W(q_{3};\alpha^{2})
\end{aligned}$$

con $q_{1} < q_{2} < q_{3}$. Construya las preferencias (ordenamiento) de los agentes 1 y 3 de modo que verifiquen la propiedad de cruce único. Luego, muestre que el votante mediano es un ganador de Condorcet.

6. Muestre que la existencia de un ganador de Condorcet no requiere que cada votante tenga preferencias de pico único construyendo un modelo simulado de3 (tres) votantes -$A$, $B$, y $C$- y 3 (tres) alternativas, $x$, $y$, y $z$. Suponga que la preferencia de cada votante no exhibe indiferencia entre ningún par posible de alternativas y use la notacion $\succ$ para denotar su ordenamiento de preferencias

7.

```{r addition, exercise=TRUE}
1 + 1
```


```{r letter-a, echo=FALSE}
question("What number is the letter A in the English alphabet?",
  answer("8"),
  answer("14"),
  answer("1", correct = TRUE),
  answer("23")
)
```


